sk-SK: Materiál remienka okuliarového rámu: Elastický materiál; Koža; Neoprén; Nylon; Polyester; Polyuretán (PU); Guma; Silikón; Termoplastický polyuretán (TPU); Iné
es: Material de la correa de las gafas: Elástico; Cuero; Neopreno; Nailon; Poliéster; Poliuretano (PU); Goma; Silicona; Poliuretano termoplástico (TPU); Otro
hu: Szemüvegszíj anyaga: Elasztikus; Bőr; Neoprén; Nejlon; Poliészter; Polyurethane (PU); Gumi; Szilikon; Thermoplastic polyurethane (TPU); Egyéb
nb: Materiale i stropp til øyeplagg: Elastisk; Skinn; Neopren; Nylon; Polyester; Polyuretan (PU); Gummi; Silikon; Termoplastisk polyuretan (TPU); Annet
en: Eyewear strap material: Elastic; Leather; Neoprene; Nylon; Polyester; Polyurethane (PU); Rubber; Silicone; Thermoplastic polyurethane (TPU); Other
pt-PT: Material da correia dos óculos: Elástico; Pele; Neopreno; Nylon; Poliéster; Poliuretano (PU); Borracha; Silicone; Poliuretano termoplástico (TPU); Outro
pl: Materiał sznurka do okularów: Elastyczny; Skóra; Neopren; Nylon; Poliester; Poliuretan (PU); Guma; Silikon; Poliuretan termoplastyczny (TPU); Inny
el: Υλικό λουριού γυαλιών: Ελαστικό; Δέρμα; Νεοπρένιο; Νάιλον; Πολυεστέρας; Πολυουρεθάνη (PU); Καουτσούκ; Σιλικόνη; Θερμοπλαστική πολυουρεθάνη (TPU); Άλλο
fr: Matériau de la sangle de lunettes: Élastique; Cuir; Néoprène; Nylon; Polyester; Polyuréthane (PU); Caoutchouc; Silicone; Polyuréthane thermoplastique (TPU); Autre
ko: 안경 스트랩 소재: 엘라스틱; 가죽; 네오프렌; 나일론; 폴리에스테르; 폴리우레탄(PU); 고무; 실리콘; 열가소성 폴리우레탄(TPU); 기타
da: Stropmateriale for brillestel: Elastik; Læder; Neopren; Nylon; Polyester; Polyurethan (PU); Gummi; Silikone; Termoplastisk polyurethan (TPU); Andet
de: Brillenbandmaterial: Elastisch; Leder; Neopren; Nylon; Polyester; Polyurethan (PU); Gummi; Silikon; Thermoplastisches Polyurethan (TPU); Sonstiges
th: วัสดุที่ใช้ทำสายคล้องแว่นตา: ยางยืด; หนัง; นีโอพรีน; ไนลอน; โพลีเอสเตอร์; โพลิยูรีเทน (PU); ยาง; ซิลิโคน; โพลิยูรีเทนเทอร์โมพลาสติก (TPU); อื่นๆ
tr: Gözlük kayışı malzemesi: Elastik; Deri; Neopren; Naylon; Polyester; Poliüretan (PU); Kauçuk; Silikon; Termoplastik poliüretan (TPU); Diğer
sl-SI: Material traku za očala: Elastika; Usnje; Neopren; Najlon; Poliester; Poliuretan (PU); Guma; Silikon; Termoplastični poliuretan (TPU); Drugo
zh-TW: 眼鏡帶材質: 彈性材質; 皮革; 氯丁橡膠; 尼龍; 聚酯纖維; 聚氨酯 (PU); 橡膠; 矽膠; 熱塑性聚氨酯 (TPU); 其他
zh-CN: 眼镜带材质: 松紧带; 皮革; 氯丁橡胶; 尼龙; 聚酯纤维; 聚氨酯 (PU); 橡胶; 硅胶; 热塑性聚氨酯 (TPU); 其他
it: Materiale del cinturino degli occhiali: Elastico; Pelle; Neoprene; Nylon; Poliestere; Poliuretano (PU); Gomma; Silicone; Poliuretano termoplastico (TPU); Altro
pt-BR: Material da tira dos óculos: Elástico; Couro; Neoprene; Nylon; Poliéster; Poliuretano (PU); Borracha; Silicone; Poliuretano termoplástico (TPU); Outros
lt-LT: Akinių dirželio medžiaga: Elastinis; Oda; Neoprenas; Nailonas; Poliesteris; Poliuretanas (PU); Guma; Silikonas; Termoplastinis poliuretanas (TPU); Kita
bg-BG: Материал на каишката на очилата: Ластик; Кожа; Неопрен; Найлон; Полиестер; Полиуретан (PU); Гума; Силикон; Термопластичен полиуретан (TPU); Други
sv: Glasögonremmens material: Elastisk; Läder; Neopren; Nylon; Polyester; Polyuretan (PU); Gummi; Silikon; Termoplastisk polyuretan (TPU); Övrigt
ro-RO: Materialul curelei ochelarilor: Elastic; Piele; Neopren; Nailon; Poliester; Poliuretan (PU); Cauciuc; Silicon; Poliuretan termoplastic (TPU); Altele
fi: Silmälasien hihnan materiaali: Elastinen; Nahka; Neopreeni; Nailon; Polyesteri; Polyuretaani (PU); Kumi; Silikoni; Termoplastinen polyuretaani (TPU); Muu
ja: アイウェアストラップ素材: エラスティック; レザー; ネオプレン; ナイロン; ポリエステル; ポリウレタン (PU); ラバー; シリコン; 熱可塑性ポリウレタン (TPU); その他
vi: Chất liệu dây đeo kính: Co giãn; Da; Neoprene; Nylon; Polyester; Polyurethane (PU); Cao su; Silicone; Polyurethane nhiệt dẻo (TPU); Khác
nl: Materiaal brilband: Elastiek; Leer; Neopreen; Nylon; Polyester; Polyurethaan (PU); Rubber; Siliconen; Thermoplastisch polyurethaan (TPU); Overig
cs: Materiál řemínku na brýle: Elastické; Kůže; Neopren; Nylon; Polyester; Polyuretan (PU); Guma; Silikon; Termoplastický polyuretan (TPU); Jiné
hr-HR: Materijal remena naočala: Elastika; Koža; Neopren; Najlon; Poliester; Poliuretan (PU); Guma; Silikon; Termoplastični poliuretan (TPU); Ostalo
ru: Материал ремешка очков: Эластичный материал; Кожа; Неопрен; Нейлон; Полиэстер; Полиуретан (ПУ); Резина; Силикон; Термопластичный полиуретан (ТПУ); Другое